Inventaris van de archieven van St. Maarten, (1806) 1828-1845 (1902)
Nationaal Archief, Den Haag
- ARCHIEF DER ADMINISTRATIE VAN FINANCIEN, F.
  - Boekhouder; sinds 1834 administrateur van financiën, 1.
    - Grootboeken, 1827 - 1845.; 65-70; 6 delen
      - 1832 - 1834., 67
      - 1835 - 1839., 68
      - 1839 - 1841., 69
      - 1842 - 1845., 70
        De pp. 1-33 ontbreken.
    - "Belastingregister". Registers van ontvangsten en uitgaven van de comptabele ambtenaren, 1821 - 1833.; 71, 75
      - 1821 januari - 1828 september., 75
        Met systematische index.
      - 1828 oktober - 1833 december., 71; 1 deel
        De pp. 1-4 en 37-60 ontbreken.
    - Rekeningen-courant van het gouvernement-generaal te Suriname en van het ministerie van Koloniën met het gouvernement te St. Maarten, 1830 - 1845.; 72; 1 omslag
    - Jaarlijkse generale rekening en verantwoording van de administratie van het gouvernement te St. Maarten over de jaren 1834 en 1835, 1834 december 31; 1835 december 31.; 73; 2 stukken
  - Koloniale ontvanger, 2.
    - Extractresoluties van de gezaghebber, ingekomen bij de koloniale ontvanger, 1837 maart 3 - 1842 februari 1.; 74; 1 omslag
    - Kasboeken, 1828 - 1845.; 76-78, 86; 4 delen en 1 katern
      - 1828 - 1835., 76
      - 1836 - 1840., 77
      - 1843 januari - februari., 78
      - 1843 maart - oktober., 86; 1 katern
      - 1843 november 1 - 1845 september., 78
    - Alfabetische naamlijst van belastingplichtigen, die het hoofdgeld over het jaar 1838 ten dele hebben betaald, 79; 1 stuk
    - Alfabetische naamlijsten van belastingschuldigen voor het achterstallige hoofdgeld en de 1 % belasting op de hypotheken voor vreemdelingen over de jaren 1832 - 1839, 1839 november 1.; 80; 1 omslag
    - Staten van achterstallig geind hoofdgeld over de periode van maart 1841 tot februari 1842, 1842 februari 28.; 81; 1 stuk
    - Register van belastingschuldigen voor het achterstallige hoofdgeld en de 1% belasting op hypotheken voor vreemdelinge, 1832 - 1848.; 82; 1 deel
      Met alfabetische index op persoonsnamen.
    - Register van ingeklaarde schepen, met specificatie van de lading, 1829 januari - 1834 april.; 83; 1 deel
    - Kladregisters van in- en uitgeklaarde schepen, met kwartaalstaten van uitgevoerde producten, 1838 - 1845.; 84, 87; 2 delen
      - 1838 juli - 1842 februari., 84
      - 1842 februari - 1845 juli., 87
    - Register van uitgeklaarde schepen met verantwoording van de geïnde uitvoerrechten, 1829 januari - 1842 april.; 85; 1 deel
    - Maandstaat van geïnde uitvoerrechten. Afschrift., 1849 juli.; 106; 1 stuk
    - Aanslagbiljet voor de erfgenamen van G. Illidge in verband met de belasting op de collaterale successie, opgemaakt door de commies-ontvanger, 1855 juni 30.; 107; 1 stuk
    - Staten en memories betreffende de belasting op de collaterale successie wegens nagelaten boedels, 1828 - 1839 (1866).; 53, 105
      - 1828 februari - 1839 juli., 53; 1 omslag
      - 1866., 105; 1 stuk
  - Raad van administratie van het Pensioenfonds voor ambtenaren, 3.
    Bij K.B. van 21 augustus 1818 nr. 86 werd het reglement voor het Pensioenfonds ten behoeve van ambtenaren in de Nederlandse Westindische koloniën alsmede voor hun weduwen en na te laten kinderen gearresteerd.
    ARA Archief van de Staatssecretarie, inv. nr. 673.
    In elke kolonie werd een Raad van Administratie van het Pensioenfonds benoemd.
    Op 29 januari 1819 werd deze Raad, bestaande uit de gezaghebber (voorzitter) en twee leden benevens een boekhouder-secretaris en een betaalmeester, op St. Maarten ingesteld.
    ARA Archieven van St. maarten na 1828, inv. nr. 88 pp. 1-3 (notulen van de Raad van Administratie van het Pensioenfonds voor ambtenaren).
    - Notulen van de vergaderingen van de Raad van Administratie van het Pensioenfonds, 1819 - 1836.; 88-89; 2 delen
      - 1819 januari 29 - 1831 juli 1., 88
      - 1831 oktober 1 - 1836 juni 30., 89
    - Brieven van de Hoofdadministratie van het Pensieonfonds te Den Haag, ingekomen bij de Raad van Administratie van het Pensioenfonds, 1841 juli - 1843 mei.; 90; 1 omslag
    - Extractjournaal van de gezaghebber, ingekomen bij de ontvanger en betaalmeester van de Raad van Administratie van het Pensioenfonds, 1837 augustus 10.; 91; 1 stuk
    - Kasboek, 1819 april - 1842 maart.; 92; 1 deel
    - Staten en rekeningen-courant, opgemaakt door de boekhouder van de Raad van Administratie van het Pensieonfonds., 1819 - 1844.; 93-94; 2 delen
      - 1819 maart - 1833 januari., 93
      - 1833 maart - 1844 september., 94
    - Inventaris van het archief van de Raad van Administratie van het Pensioenfonds, opgemaakt door de secretaris-boekhouder A. Beckers, en overgedragen aan de eerste klerk A.C. du Cloux, ingevolge besluit van de President van de Raad van Politie, 1831 februari 24.; 95; 1 stuk
  - Vendumeester, 4.
    Bij de bestuursreorganisatie van 1834 op St. Maarten werden ondermeer de functies van vertaler, gouvernementsklerk, vendumeester en griffier bij de Rechtbank in één persoon verenigd.
    ARA Archieven van St. Maarten na 1828, inv. nr. 12 fo. 33-35 (extractresolutie van 25 maart 1834 nr. 338/299).
    - Register van bekendmakingen betreffende openbare verkopingen van roerend- en onroerend goed, 1820 - 1834.; 96-97B; 2 delen en 1 omslag
      - 1820 februari - 1929 februari., 96
      - 1831 maart - 1834 augustus., 97A
        Onvolledig.
      - 1833 augustus - 1836 maart., 97B; 1 omslag
    - Register van kwitanties, 1816 maart - 1931 januari.; 98; 1 deel
  - Magazijnmeester, 5.
    De bestuursreorganisatie van 1834 op St. Maarten had tot gevolg dat de boekhouder, tevens magazijnmeester, met ingang van 16 april 1834 eervol werd ontslagen en op wachtgeld werd gesteld.
    ARA Archieven van St. Maarten na 1828, inv. nr. 29. 1 p. 90 (publicatie van 14 april 1834, art. 9).
    Voorlopig bleef hij echter wel als magazijnmeester in functie.
    - Jaar-, maand- en restantstaten van in 's landsmagazijn aanwezige goederen, 1837 - 1843.; 99; 1 omslag
- ARCHIEF VAN DE GARNIZOENSCOMMANDANT, 1828 -, G.
  Vanwege de hoge kosten was er in de kolonie St. Maarten slechts een klein garnizoen gelegerd. Het bestond uit een bataillon jagers van ongeveer 25 man, oorspronkelijk onder commando van een kapitein-commandant en later onder bevel van een sergeant. In oktober 1829 werd het garnizoen wegens de slechte staat van het fort Amsterdam naar het fort Willem I overgeplaatst. Het was inmiddels geslonken tot 19 manschappen. Het garnizoen moest sich vooral bezighouden met de bewaking van het kruitmagazijn in het fort Willem I en het lopen van nachtwachten in het dorp Hilipsburg. Door ziekte en de vaak te late uitbetaling van de soldij werden deze werkzaamheden nauwelijks uitgevoer.
  In K.B. van 16 februari 1846 nr. 69 werd besloten het detachement geheel terug te trekken. Sinds 1847 werden de handhaving van de orde en de fortbewaking waargenomen door en brigadier aan de marechaussee en vier manschappen.
  Hartog (1964), pp. 320-321.
  - Stukken van de president van de Raad van Politie (gezaghebber), ingekomen bij de commandant van het garnizoen., 1830 januari - 1836 oktober.; 100; 1 omslag
    Voornamelijk extractjournalen.
  - Staten van uitrustingsstukken en buskruit van het garnizoen; alsmede een model-ranglijst van de garnizoensofficieren, 1828 - 1830.; 101; 1 omslag
- ARCHIEF VAN DE COMMANDANT VAN DE LANDSTORM, 1831 - 1848., H.
  De geringe sterkte van het garnizoen leidde uiteindelijk in 1831 tot de oprichting van de landstorm op St. Maarten. De commandeur van St. Maarten had reeds in oktober 1829 in een brief aan de gouverneur-generaal van de Nederlands Westindische Bezittingen de suggestie gedaan tot het formeren van een schutterij.
  ARA Archieven van St. Maarten na 1828, inv. nr. 1 fo. 104-vo (journaal van de commandeur van St. Maarten van 30 oktober 1829).
  Van hoger hand werd de commandeur gelast een corps landstorm op te richten en te organiseren. De oprichting vond plaats op 9 mei 1831. De landstorm was samengesteld uit een eerste en een derde afdeling, en een compagnie dragonders. De Raad van Politie ontwierp een reglement, waarvoor het reglement van de landstorm op Curacao als basis had gediend.
  Idem, inv. nr. 24 fo. 4vo-5 (brief aan de gouverneur-generaal van de Nederlands Westindische Bezittingen te Paramaribo van 20 mei 1831; brief van de gouverneur-generaal aan de president van de Raad van Politie te St. Maarten van 5 februari 1831 ontbreekt).
  Aan het hoofd van de landstorm stond een kapitein-commandant. Eén van de voornaamste taken van de landstorm besond uit het doen van nachtwachten in het dorp Philipsburgh. Daar de landstorm niet aan het gewenste doel had beantwoord, werd deze bij besluit van de gezaghebber van St. Maarten van 18 juni 1840 ontbonden en werd het reglement ingetrokken.
  Bij hetzelfde besluit werd nu een geregelde schutterij samengesteld. Het reglement zou, met uitzondering van enkele bepalingen, op 1 juli 1840 van kracht worden.
  Idem, inv. nr. 7 pp. 88 en 89 (journaal van de gezaghebber van St. Maarten).
  - Stukken ingekomen bij de kapitein-commandant en andere officieren van de landstorm. Met bijlagen, 1832 februari 3 - 1833 juni 29.; 102; 1 omslag
  - Ongedateerde stukken en fragmenten, z.j.; 103; 1 omslag
- GEDEPONEERDE STUKKEN, I.
  - Memorie van Prins Frederik der Nederlanden over het lidmaatschap van de Maatschappij van Weldadigheid, 1851 augustus 26; 110B; 1 stuk
  - Naamlijst van officieren van de schutterij te St. Maarten, 1852 januari 1; 110C; 1 stuk
  - Stukken betreffende de oprichting van een nationaal gedenkteken "Aan het metalen kruis" in 1856 te Amsterdam, 1854 maart 31; 1854 oktober 2 en z.d.; 110D; 3 stukken
  - Stukken betreffende de zoutpan te St. Maarten, 1858 juli - 1866 mei; 110E; 1 omslag
  - Opgave van aan de armenkas te St. Maarten nagelaten legaten, 1866 mei 2; 110F; 1 stuk
  - Ingekomen stukken en minuten van uitgaande stukken van en aan de Raad van Gezondheid te St. Maarten, 1901 mei - 1902 januari; 110G; 1 stuk
  - Opgave van de benodigde schoolboeken en materialen ten behoeve van de openbare school in Cul de Sac te St. Maarten, 1902 maart 4; 110H; 1 stuk
  - Kopie betreffende voor de commies-ontvanger te St. Maarten, 1863 april 18.; 108; 1 stuk